ru: Тип роликов: С тормозом; Фиксированные; С блокировкой; Без роликов; Пневматические; Неповоротные; Поворотные; Двойные; Другое
fi: Pyörien tyyppi: Jarrullinen; Kiinteä; Lukittava; Ei pyöriä; Pneumaattinen; Jäykkä; Kääntyvä; Kaksoispyörä; Muu
bg-BG: Тип колелца: Със спирачка; Фиксирани; Заключващи се; Без колелца; Пневматични; Твърди; Въртящи се; Двойни колелца; Други
el: Τύπος ρόδας: Με φρένο; Σταθερό; Ασφάλισης; Χωρίς ροδάκια; Πνευματικό; Άκαμπτο; Περιστρεφόμενο; Διπλό ροδάκι; Άλλο
tr: Tekerlek tipi: Frenli; Sabit; Kilitli; Tekerleksiz; Havalı; Sabit yönlü; Döner; Çift tekerlekli; Diğer
zh-CN: 脚轮类型: 带刹车; 定向; 带锁; 无脚轮; 充气; 刚性; 旋转; 双轮; 其他
nl: Zwenkwiel type: Geremd; Vast; Vergrendelbaar; Geen zwenkwielen; Pneumatisch; Bokwiel; Zwenkwiel; Dubbel wiel; Overig
de: Rollentyp: Bremsbar; Fest; Feststellbar; Keine Rollen; Luftbereift; Starr; Lenkbar; Doppelrolle; Sonstiges
vi: Loại bánh xe đẩy: Có phanh; Cố định; Có khóa; Không có bánh xe; Khí nén; Cứng; Xoay; Bánh đôi; Khác
es: Tipo de rueda giratoria: Con freno; Fija; Con bloqueo; Sin ruedas; Neumática; Rígida; Giratoria; Rueda doble; Otra
cs: Typ otočného kolečka: Brzdové; Pevné; Uzamykatelné; Bez koleček; Pneumatické; Neotočné; Otočné; Dvojité; Jiné
nb: Hjultype: Med brems; Fast; Låsbar; Uten hjul; Pneumatisk; Fast; Svingbart; Dobbelthjul; Annet
it: Tipo di ruota: Frenanti; Fisse; Con blocco; Senza rotelle; Pneumatiche; Rigide; Girevoli; A ruota doppia; Altro
da: Hjultype: Med bremse; Fast; Låsbar; Ingen hjul; Pneumatisk; Stiv; Drejelig; Dobbelthjul; Andet
hr-HR: Vrsta kotačića: S kočnicom; Fiksni; Na zaključavanje; Bez kotačića; Pneumatski; Kruti; Okretni; S dvostrukim kotačićem; Ostalo
lt-LT: Ratuko tipas: Su stabdžiais; Fiksuotas; Fiksuojamas; Be ratukų; Pneumatinis; Standus; Pasukamas; Dvigubas ratukas; Kita
ko: 캐스터 유형: 브레이크형; 고정형; 잠금형; 캐스터 없음; 공기압형; 리지드형; 회전형; 트윈 휠; 기타
sv: Hjultyp: Med broms; Fast; Låsbar; Inga hjul; Pneumatisk; Bockhjul; Länkhjul; Dubbelhjul; Övrigt
fr: Type de roulette: Avec frein; Fixe; Verrouillable; Sans roulettes; Pneumatique; Rigide; Pivotante; Roues jumelées; Autre
sk-SK: Typ kolieska: Brzdiace; Pevné; Uzamykateľné; Bez koliesok; Pneumatické; Neotočné; Otočné; Dvojité koleso; Iné
pt-PT: Tipo de rodízio: Com travão; Fixos; Com bloqueio; Sem rodízios; Pneumáticos; Rígidos; Giratórios; Roda dupla; Outro
en: Caster type: Braking; Fixed; Locking; No casters; Pneumatic; Rigid; Swivel; Twin wheel; Other
pl: Typ kółek: Z hamulcem; Stałe; Z blokadą; Bez kółek; Pneumatyczne; Sztywne; Skrętne; Kółka podwójne; Inne
zh-TW: 腳輪類型: 附煞車; 固定; 附鎖定; 無腳輪; 氣動; 硬質; 旋轉; 雙輪; 其他
th: ประเภทล้อเลื่อน: แบบมีเบรก; ตายตัว; ล็อกได้; ไม่มีล้อเลื่อน; ล้อยางลม; แบบแข็ง; หมุนได้; ล้อคู่; อื่นๆ
ja: キャスタータイプ: ブレーキ付き; 固定; ロック付き; キャスターなし; 空気入り; リジッド; 自在; 双輪; その他
pt-BR: Tipo de rodízio: Com freio; Fixo; Com trava; Sem rodízios; Pneumático; Rígido; Giratório; Roda dupla; Outros
sl-SI: Vrsta kolesca: Zaviralno; Fiksno; Z zaklepom; Brez kolesc; Pnevmatsko; Togo; Vrtljivo; Dvojno kolesce; Drugo
hu: Görgő típusa: Fékezhető; Fix; Zárható; Görgők nélkül; Pneumatikus; Merev; Forgó; Ikergörgős; Egyéb
ro-RO: Tipul roții: Cu frână; Fixe; Cu blocare; Fără role; Pneumatice; Rigide; Pivotante; Roată dublă; Altele